【裁判字號】    95,裁,1294
【裁判日期】    950622
【裁判案由】    藥事法
【裁判全文】
最  高  行  政  法  院  裁  定
                                     95年度裁字第01294號
上  訴  人  凱格蘭廣告實業有限公司
代  表  人  乙○○
被 上訴 人  臺北市政府衛生局
代  表  人  甲○○
上列當事人間因藥事法事件，上訴人對於中華民國94年1月19日
臺北高等行政法院93年度訴字第3311號判決，提起上訴，本院裁
定如下︰
    主  文
上訴駁回。
上訴審訴訟費用由上訴人負擔。
    理  由
一、按對於高等行政法院判決上訴，非以其違背法令為理由，不
    得為之，行政訴訟法第242條定有明文。是對於高等行政法
    院判決上訴，若未具體說明原判決違背何項法令、不適用或
    如何適用不當之具體情事，即非主張原判決違背法令以為上
    訴理由，其上訴不應准許。
二、上訴意旨略謂：上訴人並未委託報社代為刊登廣告為不爭的
    事實，該報社也提不出委刊單作為證物，大成報、中國時報
    記者也都表明不是廣告，是一般新聞訊息發佈，該則新聞訊
    息非上訴人所代理刊登的廣告，此則違規廣告情事理當無法
    成立。而中國時報所獲得的相關資料並非由上訴人所提供，
    乃為大成報陳小姐所提供，而報社又會以何種內容呈現並非
    上訴人所能控制。且刊登結果之宣傳效益歸於上訴人又是何
    以見得？其次，原審判決理由所稱：92年9月11日中國時報
    G8版版面上方載明全版廣告並被查獲移請衛生單位處理等為
    不爭的事實，並有中國時報G8版、平面媒體廣告監視紀錄、
    上開函文附原處分卷可稽，堪認屬實等詞，僅能證明該報確
    實刊出此則新聞於新聞版面上，但是對於指稱該則廣告由上
    訴人所委託刊登，後又辯稱刊登結果之宣傳效益歸於上訴人
    ，均是未提出實證的空口白話，違反刑事訴訟法第154條第
    2項規定，及最高法院30年上字第816號判例意旨。再者，孫
    玉桂小姐表示該則廣告由上訴人所委託她刊登，但她卻無法
    提供委刊單做為物證，況且本公司也未曾付費請其刊登，她
    也從未曾向上訴人收該筆廣告費，而再詢問其資料來源，其
    表示是由大成報的陳麗貞小姐所提供，因此足以證明該則新
    聞訊息並非上訴人所委託她刊登，此外，上訴人根本無法意
    料到報社會在半年後因版面不足而引用舊資料來補稿，況且
    該報社於刊登前後均未向上訴人告知此刊登訊息，由此可證
    該則訊息絕非上訴人所委託刊登。再者，該則新聞內容登載
    詳細資訊所載電話號碼是孫小姐誤植等語。核其狀述內容，
    僅就原審取捨證據、認定事實之職權行使謂為不當，然未具
    體指明原判決有何違背法令之情事，依首開規定及說明，其
    上訴為不合法，應予駁回。
三、依行政訴訟法第249條第1項前段、第104條、民事訴訟法第
    95條、第78條，裁定如主文。
中    華    民    國    95    年    6     月    22    日
                  第二庭審判長法  官  廖  政  雄
                              法  官  林  清  祥
                              法  官  鍾  耀  光
                              法  官  姜  仁  脩
                              法  官  胡  國  棟
以  上  正  本  證  明  與  原  本  無  異
中    華    民    國    95    年    6     月    22    日
                              書記官  張  雅  琴


司法院資訊處製作；財團法人民間司法改革基金會備份。
